# 无偿划转土地相关

提问人：15096699928 时间：2020-01-11 14:56:19
@chenyiwei 问题描述：公司A将其所有的土地使用权无偿划转给其股东，目前的账务处理为按照划转时点资产账面价值减少资产，同时减少权益，即视同为权益性交易；同时，公司计提出相应的税金（附加税、印花税及土地增值税）计入了当期损益。
我的判断：被投资方与投资方直接无偿划转土地的行为判定为权益性交易，直接冲减权益是恰当的。但同时计提相应税费计入当期损益则不妥，主要判断依据为：上述无偿划转行为不属于土地增值税纳税范围；退一步讲如若被认定为为属于土地增值税纳税范围，将其计入当期损益不妥，因为划转资产及过程中产生的税费属于同一经济行为，不应出现两种会计处理方式。
对此很是困惑，请求陈老师给予解答，万分感谢！

回答人：chenyiwei
首先依据税法规定计算出无偿划转环节应缴纳的税费。其次这部分税费（如有）计入损益是合理的，这是对外经济资源流出，本身不是权益性交易的一部分，虽然是由权益性交易所引起，但仍应计入损益。